臺灣高雄地方法院刑事判決　　　　　　　九十三年度訴字第四二一號
　　公　訴　人　臺灣高雄地方法院檢察署檢察官
　　被　　　告　乙○○
右列被告因違反毒品危害防制條例案件，經檢察官提起公訴（九十三年度毒偵字第五
三九號），本院依簡式審判程序審理判決如左：
    主  文
乙○○施用第一級毒品，處有期徒刑柒月；又施用第二級毒品，處有期徒刑伍月；應
執行有期徒刑拾月。
    事  實
一、乙○○曾於民國八十二年間因違反戡亂時期肅清煙毒條例案件，經法院判處有期
    徒刑三年四月（臺灣高等法院高雄分院八十三年度上訴字第三○六號）確定，於
    八十六年十月二十二日縮短刑期假釋期滿執行完畢（於八十四年十二月十九日縮
    短刑期假釋出獄，不構成累犯）。又曾於八十七年間因施用第一、二級毒品案件
    ，經本院依職權裁定送觀察勒戒、強制戒治、停止戒治並宣告所餘戒治期間付保
    護管束、撤銷停止戒治令入戒治處所施以強制戒治，俟戒治期滿，於八十九年六
    月十五日為免刑判決確定（以上均為本院八十七年度訴字第九七五號裁定及判決
    ）；又曾於九十年間因施用毒品案件，經法院裁定送強制戒治（本院九十年度毒
    聲字第一四八號）、停止戒治並宣告所餘戒治期間付保護管束（本院九十年度毒
    聲字第三二五二號）、撤銷停止戒治令入戒治處所施以強制戒治（本院九十年度
    毒聲字第五八七五號），於九十一年七月二十八日戒治期滿釋放，並經臺灣高雄
    地方法院檢察署檢察官於九十一年九月十九日，以九十一年度戒毒偵字第八六五
    號為不起訴處分確定。詎乙○○於前受強制戒治期滿釋放後五年以內，猶不知悔
    改，復基於分別施用第一級毒品海洛因及第二級毒品安非他命之犯意，於九十二
    年十月二十六日八時十分許往前回溯二十四小時內之某時許，在某不詳處所，以
    將第一級毒品海洛因摻水後注射血管，及將第二級毒品安非他命置放於吸食燈炮
    上，下用火燒烤加熱後再吸食其霧化氣體之方式，分別施用第一級毒品海洛因及
    第二級毒品安非他命各一次。嗣經警於九十二年十月二十六日八時十分許，在高
    雄縣湖內鄉劉家村圍子仔內四七四三地號土地內因盜案件查獲，並經採尿送驗，
    始知上情。
二、案經高雄縣政府警察局湖內分局報告臺灣高雄地方法院檢察署檢察官偵查起訴。
    理  由
一、本案被告所犯違反毒品危害防制條例第十條第一項之施用第一級毒品罪，及同條
    例第十條第二項之施用第二級毒品罪，其法定刑為死刑、無期徒刑、最輕本刑為
    三年以上有期徒刑以外之罪，於準備程序進行中，被告就被訴事實為有罪之陳述
    ，經受命法官告知簡式審判程序之要旨及經被告同意適用簡式審判程序後，本院
    合議庭裁定本案由受命法官獨任進行簡式審判程序審理在卷，合先敘明。
二、訊據被告乙○○對右揭分別施用第一級毒品海洛因及第二毒品安非他命之犯罪事
    實供認不諱，而被告於右揭時、地遭警查獲時所採尿液送驗結果，確呈嗎啡、安
    非他命陽性反應之事實，有高雄縣政府衛生局九二煙檢字第二○四四號煙毒尿液
    檢驗成績書（詳九十二年度毒偵字第五三九號偵卷內第十三頁）、高雄醫學大學
    附設中和紀念醫院報告編號：0000－000號濫用藥物尿液檢驗報告（詳本
    院卷內第六十二頁）各一紙附卷可稽，足認被告之自白核與事實相符。又被告前
    曾於八十七年間因施用第一、二級毒品案件，經本院依職權裁定送觀察勒戒、強
    制戒治、停止戒治並宣告所餘戒治期間付保護管束、撤銷停止戒治令入戒治處所
    施以強制戒治，俟戒治期滿，於八十九年六月十五日為免刑判決確定（以上均為
    本院八十七年度訴字第九七五號裁定及判決）；又曾於九十年間因施用毒品案件
    ，經法院裁定送強制戒治（本院九十年度毒聲字第一四八號）、停止戒治並宣告
    所餘戒治期間付保護管束（本院九十年度毒聲字第三二五二號）、撤銷停止戒治
    令入戒治處所施以強制戒治（本院九十年度毒聲字第五八七五號），於九十一年
    七月二十八日戒治期滿釋放，並經臺灣高雄地方法院檢察署檢察官於九十一年九
    月十九日，以九十一年度戒毒偵字第八六五號為不起訴處分確定。其於前受強制
    戒治執行完畢釋放後五年以內，猶不知悔改再犯本案施用毒品之行為，為五年以
    內再犯毒品危害防制條例第十條第一項、第二項之施用毒品罪行，亦有臺灣高等
    法院被告全國前案紀錄表一份附卷足憑。事證明確，被告右揭分別施用第一級毒
    品海洛因及第二級毒品安非他命之犯罪事實洵堪認定，應予依法論科。
三、查被告行為後，毒品危害防制條例業於九十二年六月六日經立法院三讀修正通過
    ，並於同年七月九日公布，依新修正之該條例第三十六條：「本條例自公布後六
    個月施行」之規定，新修正之毒品危害防制條例業於九十三年一月九日生效施行
    。又依新修正之該條例第三十五條第一項第三款之規定，於修正施行前繫屬之施
    用毒品案件，於修正施行後，審判中之案件，由法院依修正後規定處理之。又修
    正前、後之毒品危害防制條例就第十條第一項、第二項之施用第一級、第二級毒
    品罪之處罰，其處罰法條及刑罰並無變更，自無刑法第二條第一項但書新、舊法
    之比較問題。而海洛因、安非他命係毒品危害防制條例第二條第二項第一款、第
    二款所定之第一級、第二級毒品，不得非法持有、施用，被告竟持以施用；再被
    告係於前受強制戒治執行完畢釋放後，五年以內再犯毒品危害防制條例第十條第
    一項、第二項之施用毒品行為，依修正後同條例第二十三條第二項之規定，應依
    法予以論科。故核被告乙○○所為，係犯毒品危害防制條例第十條第一項之施用
    第一級毒品罪，及同條例第十條第二項之施用第二級毒品罪。被告所犯上開二罪
    ，其犯意各別，手法亦異，觸犯構成要件不同之罪名，顯係基於各別之犯意而為
    之，應予分別論罪併合處罰。又被告施用第一級毒品海洛因、第二級毒品安非他
    命前同時持有第一級毒品海洛因、第二級毒品安非他命，其持有之低度行為，已
  為施用之高度行為所吸收，不另論以持有罪。茲審酌被告前曾於八十七年間因施
    用第一、二級毒品案件，經本院依職權裁定送觀察勒戒、強制戒治、停止戒治並
    宣告所餘戒治期間付保護管束、撤銷停止戒治令入戒治處所施以強制戒治，俟戒
    治期滿，於八十九年六月十五日為免刑判決確定（以上均為本院八十七年度訴字
    第九七五號裁定及判決）；又曾於九十年間因施用毒品案件，經法院裁定送強制
    戒治（本院九十年度毒聲字第一四八號）、停止戒治並宣告所餘戒治期間付保護
    管束（本院九十年度毒聲字第三二五二號）、撤銷停止戒治令入戒治處所施以強
    制戒治（本院九十年度毒聲字第五八七五號），於九十一年七月二十八日戒治期
    滿釋放，並經臺灣高雄地方法院檢察署檢察官於九十一年九月十九日，以九十一
    年度戒毒偵字第八六五號為不起訴處分確定。其於前受強制戒治執行完畢釋放後
    五年以內，猶不知悔改再犯本案相同罪行，顯見意志不堅，並對施用毒品之行為
    不知悛悔，惟其犯罪係戕害自身，尚未害及他人，及犯後已坦承犯行，態度尚佳
    等一切情狀，爰酌情各量處如主文所示之刑，並定其應執行之刑，以示儆懲。
據上論斷，應依刑事訴訟法第二百七十三條之一第一項、第二百八十四條之一、第二
百九十九條第一項前段，毒品危害防制條例第三十五條第一項第三款、第十條第一項
、第二項，刑法第十一條前段、第五十一條第五款，判決如主文。
本案經檢察官甲○○到庭執行職務。
中      華      民      國      九十三      年      六    月    十六    日
                                    臺灣高雄地方法院刑事第六庭
                                      法  官  柯  盛  益
右正本證明與原本無異。
如不服本判決，應於判決送達後十日內，向本院提出上訴狀。
                                      書記官  陳  昱  良
中      華      民      國      九十三      年      六    月    十六    日
附錄本案判決論罪科刑法條全文
毒品危害防制條例第十條：
施用第一級毒品者，處六月以上五年以下有期徒刑。
施用第二級毒品者，處三年以下有期徒刑。
